臺灣臺中地方法院刑事判決
111年度易緝字第211號
公  訴  人  臺灣臺中地方檢察署檢察官
被      告  鄧皓勻




選任辯護人  李嘉耿律師（於民國111年11月21日解除委任）
上列被告因竊盜等案件，經檢察官提起公訴（109年度少連偵字
第478號），本院判決如下：
    主    文
庚○○犯如附表一所示之罪，各處如附表一「主文」欄所示之刑及
沒收。不得易科罰金部分，應執行有期徒刑壹年肆月。
    犯罪事實
一、庚○○（案發時未滿20歲）夥同少年邱○勳(民國93年4月生，
    真實姓名及年籍均詳卷)、林○宇（93年8月生，真實姓名及
    年籍均詳卷，其與邱○勳所涉犯行，均另由本院少年法庭裁
    定），由邱○勳向不知情之友人借用車牌號碼0000-00號自用
    小客車(下稱甲車)，供庚○○駕駛並搭載邱○勳、林○宇，而先
    後為下列行為：
  ㈠庚○○意圖為自己不法所有，基於攜帶兇器竊盜之犯意，於109
    年11月6日下午5時許，在臺中市東勢區泰昌一街與泰昌街口
    ，持足供兇器使用，如附表二編號8所示之Y型螺絲起子1支
    ，竊取張林綉蘭所有，停放在該處之車牌號碼0000-00號自
    用小客貨車(下稱乙車)之車牌2面，並於109年11月8日，將
    乙車車牌懸掛在甲車上。
  ㈡庚○○與邱○勳共同意圖為自己不法之所有，基於攜帶兇器竊盜
    及毀損他人物品之犯意聯絡，於109年11月9日凌晨1時30分
    許，由庚○○駕駛甲車(懸掛乙車車牌，下同)搭載邱○勳至臺
    中市豐原區東豐自行車道1.7K處對面，二人分持足供兇器使
    用，如附表二編號10、11所示之鐵棍及砂輪機，破壞丁○○所
    有，放置在該處之飲料販賣機1臺，並竊取飲料販賣機零錢
    箱2個及其內現金新臺幣（下同）1500元得手。
  ㈢庚○○與邱○勳、林○宇共同意圖為自己不法之所有，各別3次基
    於結夥三人以上攜帶兇器竊盜之犯意聯絡，於109年11月10
    日凌晨0時34分許，由庚○○駕駛甲車搭載邱○勳、林○宇至臺
    中市神岡區圳岸路與中山路1720巷口，由庚○○、林○宇在車
    上把風，邱○勳則持足供兇器使用，如附表二編號8所示之Ｙ
    型螺絲起子1支，竊取車主丙○○、己○○、甲○○各自停放於該
    處之車牌號碼0000-00號(下稱丙車)、B2-9923號(下稱丁車)
    、2K-6883號(下稱戊車)自用小客車車牌各兩面得手。
  ㈣庚○○與邱○勳、林○宇共同意圖為自己不法之所有，基於結夥
    三人以上攜帶兇器竊盜之犯意聯絡，於109年11月11日(起訴
    書誤載為10日)凌晨1時19分許，由庚○○駕駛甲車搭載邱○勳
    、林○宇至臺中市○○區○○路000號，由邱○勳、林○宇二人下車
    持足供兇器使用，如附表二編號11所示砂輪機1臺，破壞戊○○所有，放置在該處之娃娃機臺零錢箱，而著手行竊零錢箱
    內財物(毀損部分未據告訴)，庚○○則駕車至對面把風，適為
    員警當場查獲正破壞零錢箱之邱○勳、林○宇，而未能得手，
    並經警當場扣得如附表二編號11所示之物，庚○○見狀即駕車
    離開現場。嗣經警調閱監視器，循線於同日凌晨1時54分許
    ，在潭子火車站查獲庚○○，並在甲車內扣得如附表二編號1
    至10所示之物，始悉上情。
二、案經丁○○訴由臺中市政府警察局豐原分局報告臺灣臺中地方
    檢察署檢察官偵查起訴。
    理    由
一、本判決下述所引用被告庚○○以外之人於審判外之供述證據，
    檢察官及被告迄本院言詞辯論終結前，就該等證據之證據能
    力，皆未聲明異議，而本院審酌上開供述證據資料製作時之
    情況，並無不當取供或證明力明顯過低之瑕疵，認以之作為
    證據應屬適當，依刑事訴訟法第159條之5規定，認均具有證
    據能力。而本案所引用之其餘非供述證據，並無證據證明係
    實施刑事訴訟程序之公務員違背法定程序所取得，依刑事訴
    訟法第158條之4反面解釋，應認均具有證據能力，併此敘明
    。
二、上開犯罪事實，業據被告於本院審理中坦承不諱(見本院易
    字卷第200、210頁)，核與同案被告邱○勳、林○宇於警詢之
    陳述及偵查中之具結證述(見偵卷第37-46、49-56、247-253
    、275-278頁)、告訴人丁○○於警詢之陳述(見偵卷第57-61頁
    )、被害人甲○○、戊○○於警詢之陳述(見核交卷第23-27頁、
    偵卷第63-64頁)、被害人丙○○、己○○於警詢及本院審理中之
    陳述(見偵卷第69-77、79-85頁、本院易字卷第81-82頁)、
    證人即被害人張林綉蘭之子張靖霆於警詢之陳述(見核交卷
    第31-33頁、偵卷第263-267頁)大致相符，並有員警職務報
    告(見偵卷第25、211、265頁)、甲、乙、丙、丁、戊車之車
    輛詳細資料報表(見偵卷第117-125頁)、犯罪事實欄㈡、㈣所
    示案發地點之現場蒐證照片(見偵卷第127-131、139-141頁)
     、查獲被告現場暨附表二所示扣案物照片(見偵卷第142-14
    6頁)、犯罪事實欄㈣所示案發現場之監視器錄影畫面翻拍照
    片(見偵卷第146-147頁)、邱○勳於109年11月9日至臺中市○○
    區○○街000號小北百貨大順店購買附表二編號7所示之物之消
    費明細及監視器錄影畫面翻拍照片(見偵卷第131-137頁)、
    内政部警政署刑事警察局109年12月9日刑紋字第1098030506
    號鑑定書(見核交卷第11-16頁)、臺中市政府警察局豐原分
    局刑案現場勘察報告(見核交卷第39-40頁)、甲車蒐證暨採
    證照片(見核交卷第41-54頁)、臺中市政府警察局109年12月
    10日中市警鑑字第1090090012號鑑定書(見核交卷第89-91頁
    )、臺中市政府警察局豐原分局109年11月11日搜索扣押筆錄
    、扣押物品目錄表、扣押物品收據(見偵卷第89-99、101-11
    1頁)在卷可佐，及如附表二編號1、3至8、10、11所示之物
    扣案可憑，且被告於本院審理中復供稱：附表二編號1、3至
    5所示車牌都是本案竊得之物；附表二編號8所示之物是本案
    用來竊取車牌的工具；附表二編號7、11所示之物是本案用
    來破壞飲料販賣機及娃娃機的工具，附表二編號10所示鐵棍
    則是供破壞飲料販賣機使用等語(見本院卷第207頁)，足認
    被告上開任意性自白與事實相符，堪以採信。綜上所述，本
    案事證明確，被告上開犯行洵堪認定，均應依法論科。
三、論罪科刑
  ㈠按刑法第321條第1項第3款之攜帶兇器竊盜罪，係以行為攜帶
    兇器竊盜為其加重條件，此所謂兇器，其種類並無限制，凡
    客觀上足對人之生命、身體、安全構成威脅，具有危險性之
    兇器均屬之，且只須行竊時攜帶此種具有危險性之兇器為已
    足，並不以攜帶之初有行兇之意圖為必要（最高法院79年度
    台上字第5253號判決意旨參照）。本案被告於犯罪事實欄㈠
    、㈢所示時、地，分別單獨或與邱○勳、林○宇共同持附表二
    編號8所示Y型螺絲起子1支，先後竊取乙、丙、丁、戊車之
    車牌；及於犯罪事實欄㈡所示時、地，與邱○勳共同持附表
    二編號10、11所示鐵棍、砂輪機竊取飲料販賣機零錢箱與零
    錢；另於犯罪事實欄㈣所示時、地，與邱○勳、林○宇共同持
    附表二編號11所示砂輪機竊取娃娃機臺零錢箱等情，業經論
    述如前，而附表二編號8所示Y型螺絲起子1支，為堅硬之金
    屬材質；附表二編號10、11所示鐵棍及砂輪機，則均足以破
    壞飲料販賣機與娃娃機臺，有犯罪事實欄㈡、㈣所示案發現
    場蒐證照片及扣案物照片存卷可考(見偵卷第127-131、139-
    146頁)，足認若持上開物品攻擊他人，客觀上均足以對人之
    生命、身體、安全構成威脅，自均屬刑法第321條第1項第3
    款所定之兇器無訛。
  ㈡核被告就犯罪事實欄㈠所為，係犯刑法第321條第1項第3款之
    攜帶兇器竊盜罪；就犯罪事實欄㈡所為，係犯同法第321條
    第1項第3款之攜帶兇器竊盜罪、第354條之毀損他人物品罪
    ；就犯罪事實欄㈢所為，均係犯同法第321條第1項第3、4款
    之結夥三人以上攜帶兇器竊盜罪；就犯罪事實欄㈣所為，係
    犯同法第321條第2項、第1項第3、4款之結夥三人以上攜帶
    兇器竊盜未遂罪。
  ㈢起訴意旨認被告就犯罪事實欄㈢、㈣所示犯行，均漏未論及刑
    法第321條第1項第4款結夥三人以上之加重條件，容有未洽
    ，然經公訴人於審理中當庭補充（見本院易字卷第198-199
    頁），無礙其防禦權之行使，且此僅係加重條件之增加，自
    毋庸變更起訴法條，併予指明。
  ㈣被告與邱○勳間，就犯罪事實欄㈡所示犯行；另與邱○勳、林○
    宇間，就犯罪事實欄㈢、㈣所示犯行，均具犯意聯絡及行為
    分擔，應依刑法第28條規定，各論以共同正犯。
　㈤被告就犯罪事實欄㈡所為，係出於竊取財物之目的，於密切
    時、地，破壞飲料販賣機後竊取零錢箱及其內零錢，各行為
    間具有局部重合性，為避免過度評價，應認其係以一行為犯
    毀損他人物品罪、加重竊盜罪，為想像競合犯，依刑法第55
    條規定，應從一重之加重竊盜罪處斷。
　㈥被告就犯罪事實欄㈠、㈡、㈣所示3次加重竊盜既、未遂犯行，
    及犯罪事實欄㈢所示3次加重竊盜犯行，犯意各別，行為互
    殊，應予分論併罰。　　　
  ㈦被告就犯罪事實欄㈣所為，已著手於加重竊盜犯罪行為之實
    行，然尚未竊得財物即為警查獲，為未遂犯，爰依刑法第25
    條第2項規定，減輕其刑。
　㈧起訴意旨雖認被告與邱○勳共同為犯罪事實欄㈡所示犯行；及
    與邱○勳、林○宇共同為犯罪事實欄㈢、㈣所示犯行，均應依
    兒童及少年福利與權益保障法第112條第1項前段加重其刑等
    語，惟本條加重事由之適用，應以行為人於行為時係年滿20
    歲之成年人，且明知或可得而知共同犯罪之人係兒童及少年
    為限，始得予以加重處罰；而被告係於90年8月19日生，其
    為本案犯行時尚未滿20歲，為未成年人，有其戶籍資料在卷
    可證（見本院易字卷第17頁），核與前揭加重處罰規定之主
    體要件不符，即無從依兒童及少年福利與權益保障法第112
    條第1項規定加重其刑，公訴人亦當庭陳稱：因被告於行為
    時尚未成年，故就起訴書所載應依兒童及少年福利與權益保
    障法第112條第1項前段加重其刑部分，均予以刪除等語(見
    本院易字卷第199頁)，是起訴意旨前開所指，容有誤會，附
    此敘明。　
  ㈨爰以行為人之責任為基礎，審酌被告正值青壯，竟不思循正
    當途徑獲取所需，反貪圖不法利益，率爾為本案加重竊盜犯
    行，毀損或竊取多人財物，造成告訴人丁○○、被害人張林綉
    蘭、甲○○、丙○○、己○○、戊○○各別受有程度不一之財產損害
    ，被告所為均無足取，殊值非難。兼衡被告本案犯罪動機、
    情節、手段、犯後尚知坦承犯行之態度；暨被告自述之智識
    程度及家庭經濟生活狀況（見本院易字卷第210頁）等一切
    情狀，分別量處如附表一「主文」欄所示之刑，並就得易科
    罰金部分諭知易科罰金之折算標準；及就不得易科罰金部分
    定其應執行之刑如主文所示，以示懲儆。
四、沒收　 
　㈠扣案如附表二編號6所示之物，為被告如犯罪事實欄㈡所示犯
    行之犯罪所得，應依刑法第38條之1第1項前段規定，宣告沒
    收之。
　㈡被告於犯罪事實欄㈡所示時、地，竊取之1500元現金部分：
　  ⒈按共同正犯犯罪所得之沒收、追徵，應就各人所分得之數
      為之。所謂各人「所分得」之數，係指各人「對犯罪所得
      有事實上之處分權限」而言。因此，若共同正犯各成員內
      部間，對於犯罪所得分配明確時，應依各人實際所得宣告
      沒收；若共同正犯對於犯罪所得，其個人確無所得或無處
      分權限，且與其他成員亦無事實上之共同處分權限者，自
      不予諭知沒收；然若共同正犯對於犯罪所得享有共同處分
      權限時，僅因彼此間尚未分配或分配狀況未臻具體、明確
      ，參照民法第271條「數人負同一債務，而其給付可分者
      ，除法律另有規定或契約另有訂定外，應各平均分擔之」
      ，民事訴訟法第85條第1項前段「共同訴訟人，按其人數
      ，平均分擔訴訟費用」等規定之法理，應平均分擔（最高
      法院107年度台上字第2989號判決意旨參照）。 
　　⒉被告於警詢中辯稱：於犯罪事實欄㈡所示時、地，是由邱○
      勳將錢從販賣機零錢箱內取出，但之後錢由誰取走我就不
      知道了等語(見偵卷第31-32頁)；於本院審理中則辯稱：
      我確實有毀損和竊取飲料販賣機，但我沒有拿走零錢箱內
      的任何零錢，這些錢是誰拿走的我並不清楚等語(見本院
      卷第200頁)；同案被告邱○勳於警詢及偵查中均陳稱：我
      將飲料販賣機零錢箱班上甲車後座後，只拿了其中箱內的
      50元去買檳榔，至於剩下得錢由誰取得我並不清楚等語(
      見偵卷第41、249頁)。是被告及邱○勳固然共同竊取附表
      二編號6所示零錢箱及箱內現金1500元，然對於2人如何分
      配上開現金乙節，被告及邱○勳所述歧異，互相推諉，而
      依卷內資料亦未能明確得知其等此部分犯罪所得之分配情
      況，依上開說明，自應認其等係平均分得之，故應認被告
      所分得之犯罪所得為1500元之半數即750元，且未扣案，
      應依刑法第38條之1第1項前段、第3項規定宣告沒收，並
      於全部或一部不能沒收或不宜執行沒收時，追徵其價額。
　㈢扣案如附表二編號1所示車牌，為被告如犯罪事實欄㈠所示犯
    行之犯罪所得；如附表二編號3至5所示車牌，為被告如犯罪
    事實欄㈢所示犯行之犯罪所得，然上開車牌均已發還各被害
    人，此經被害人己○○、甲○○、丙○○、證人張靖霆於警詢中陳
    述明確(見核交卷第25、31頁、偵卷第71、76頁)，並有贓物
    認領保管單存卷可佐(見偵卷第13-115頁)，堪認此部分犯罪
    所得均已實際合法發還被害人，依刑法第38條之1第5項規定
    ，自均毋庸宣告沒收。
　㈣扣案如附表二編號8所示之物，係供被告為犯罪事實欄㈠、㈢
    所示犯行所用；如附表二編號10所示之物，係供被告為犯罪
    事實欄㈡所示犯行所用；附表二編號7、11所示之物，則係
    供被告為犯罪事實欄㈡、㈣所示犯行所用，然被告於本院審
    理中供稱：上開物品我都不知道是誰的等語(見本院易字卷
    第207頁)，卷內復無證據證明上開物品為被告所有，自均毋
    庸宣告沒收。
　㈤扣案如附表二編號2、9所示之物，均為甲車之車牌及鑰匙，
    且甲車僅為邱○勳向不知情之友人所借用，供被告及邱○勳、
    林○宇代步使用，並非渠等之犯罪所得或犯罪工具，故上開
    扣案物均無證據證明與被告本案犯行有關，且均由員警通知
    原車主領回，此有前揭扣案物品目錄表在卷可證(見偵卷第9
    7頁)，故均不予宣告沒收。
據上論斷，應依刑事訴訟法第299條第1項前段，刑法第28條、第
321條第1項第3款、第4款、第2項、第354條、第25條第2項、第5
5條、第41條第1項前段、第51條第5款、第38條之1第1項前段、
第3項，刑法施行法第1條之1第1項，判決如主文。
本案經檢察官潘曉琪提起公訴，檢察官乙○○到庭執行職務。
中　　華　　民　　國　　111 　年　　12　　月　　15　　日
                  刑事第十三庭  法  官  黃世誠
以上正本證明與原本無異。
如不服本判決應於收受送達後20日內向本院提出上訴書狀，並應
敘述具體理由；其未敘述上訴之理由者，應於上訴期間屆滿後20
日內向本院補提理由書（均須按他造當事人之人數附繕本）「切
勿逕送上級法院」。
告訴人或被害人如不服判決，應備理由具狀向檢察官請求上訴，
上訴期間之計算，以檢察官收受判決正本之日起算。
　　　　                        書記官  陳慧君
中　　華　　民　　國　　111 　年　　12　　月　　15　　日

附表一
編號 犯罪事實 主文 1 如犯罪事實欄㈠所示 庚○○犯攜帶兇器竊盜罪，處有期徒刑柒月。 2 如犯罪事實欄㈡所示 庚○○共同犯攜帶兇器竊盜罪，處有期徒刑玖月。扣案如附表二編號6所示之物沒收；未扣案之犯罪所得新臺幣柒佰伍拾元沒收，於全部或一部不能沒收或不宜執行沒收時，追徵其價額。 3 如犯罪事實欄㈢所示 庚○○犯結夥三人以上攜帶兇器竊盜罪，共參罪，各處有期徒刑捌月。 4 如犯罪事實欄㈣所示 庚○○犯結夥三人以上攜帶兇器竊盜未遂罪，處有期徒刑肆月，如易科罰金，以新臺幣壹仟元折算壹日。 
附表二
編號 扣案物品 備註 1 0287-QU號車牌2面 被告如犯罪事實欄㈠所示犯行之犯罪所得，業已發還被害人領回 2 6022-VS號車牌2面 無證據證明與被告本案犯行有關 3 B2-9923號車牌2面 被告如犯罪事實欄㈢所示犯行之犯罪所得，業已發還被害人領回 4 2K-6883號車牌2面 被告如犯罪事實欄㈢所示犯行之犯罪所得，業已發還被害人領回 5 8550-C9號車牌2面 被告如犯罪事實欄㈢所示犯行之犯罪所得，業已發還被害人領回 6 飲料販賣機零錢箱2個 被告如犯罪事實欄㈡所示犯行之犯罪所得 7 碟式砂布輪3個 邱○勳購買，供犯罪事實欄㈣所示犯行所用 8 Y型螺絲起子1支 不詳之人所有，供犯罪事實欄㈠、㈢所示犯行所用 9 甲車鑰匙1支 無證據證明與被告本案犯行有關 10 鐵棍2支 不詳之人所有，供犯罪事實欄㈡所示犯行所用 11 手持式砂輪機1支 不詳之人所有，供犯罪事實欄㈡、㈣所示犯行所用 
附錄論罪科刑法條
中華民國刑法第321條
犯前條第1項、第2項之罪而有下列情形之一者，處6月以上5年以
下有期徒刑，得併科50萬元以下罰金：
一、侵入住宅或有人居住之建築物、船艦或隱匿其內而犯之。
二、毀越門窗、牆垣或其他安全設備而犯之。
三、攜帶兇器而犯之。
四、結夥三人以上而犯之。
五、乘火災、水災或其他災害之際而犯之。
六、在車站、港埠、航空站或其他供水、陸、空公眾運輸之舟、
    車、航空機內而犯之。
前項之未遂犯罰之。
中華民國刑法第354條
毀棄、損壞前二條以外之他人之物或致令不堪用，足以生損害於
公眾或他人者，處2年以下有期徒刑、拘役或1萬5千元以下罰金
。